臺灣高雄地方法院刑事判決　　　　　　　 95年度易字第114號
公　訴　人　臺灣高雄地方法院檢察署檢察官
被　　　告　丙○○
上列被告因傷害案件，經檢察官提起公訴（94年度偵字第21853
、26355 號），本院依簡式審判程序審理，判決如下：
    主  文
丙○○共同犯傷害罪，處有期徒刑伍月，如易科罰金，以銀元參
佰元即新臺幣玖佰元折算壹日。
    事實及理由
一、本件被告丙○○所犯為死刑、無期徒刑、最輕本刑為3 年以
    上有期徒刑以外之罪，其於準備程序進行中，就被訴事實為
    有罪之陳述，經本院告知簡式審判程序之旨，並聽取被告及
    檢察官之意見後，合議庭認宜進行簡式審判程序，爰依刑事
    訴訟法第273 條之1 第1 項規定，裁定由受命法官獨任進行
    簡式審判程序，並引用檢察官起訴書所記載之犯罪事實及證
    據（如附件）。
二、按行為後法律有變更者，適用行為時之法律。但行為後之法
    律有利於行為人者，適用最有利於行為人之法律，刑法第2
    條第1 項定有明文。本件被告行為後，刑法第41條第1 項易
    科罰金折算標準之規定已有變更。行為時刑法第41條第1 項
    前段規定：「犯最重本刑為五年以下有期徒刑以下之刑之罪
    ，而受六個月以下有期徒刑或拘役之宣告，因身體、教育、
    職業、家庭之關係或其他正當事由，執行顯有困難者，得以
    一元以上三元以下折算一日，易科罰金」。又行為時之易科
    罰金折算標準，修正前罰金罰鍰提高標準條例第2 條前段（
    現已刪除）規定，就其原定數額提高為100 倍折算1 日，則
    本件被告行為時之易科罰金折算標準，應以銀元300 元即新
    臺幣900 元折算1 日。惟修正後刑法第41條第1 項前段規定
    ：「犯最重本刑為五年以下有期徒刑以下之刑之罪，而受六
    個月以下有期徒刑或拘役之宣告者，得以新臺幣一千元、二
    千元或三千元折算一日，易科罰金」。比較修正前後，應適
    用修正前刑法第41條第1 項前段規定，對於被告較為有利。
三、次按以自己犯罪之意思而參與犯罪構成要件行為之實施者，
    均為共同正犯；共同正犯間，非僅就其自己實施之行為負其
    責任，並在犯意聯絡之範圍內，對於他共同正犯所實施之行
    為，亦應共同負責（最高法院25年上字第2253號、32年上字
    第1905號、73年臺上字第2364號判例意旨參照）。本件被告
    與告訴人乙○○於上址「紅寶石」檳榔攤發生爭執，返家後
    因忿恨難消，遂與綽號「阿華」及另二名真實姓名年籍不詳
    成年男子同往，被告徒手、「阿華」持木質球棒、另二名不
    詳成年男子分持就地取得之牛排刀、啤酒空瓶，共同毆打告
    訴人，均屬以自己犯罪之意思而參與構成要件行為之實施，
    均屬共同正犯，被告在傷害告訴人之犯意聯絡範圍內，自應
    對於其他共同正犯持械傷害告訴人之行為共同負責。
四、核被告所為，係犯刑法第277 條第1 項之傷害罪。其與「阿
    華」及另二名不詳成年男子間，有犯意聯絡及行為分擔，應
    論以共同正犯。爰審酌被告不思理性溝通，僅因細故即任意
    使用暴力，夥同「阿華」及另二名不詳成年男子共同毆打告
    訴人成傷，逞兇鬥狠，目無法紀，造成告訴人受有頭枕部挫
    傷併撕裂傷2 公分、右臉頰挫傷併淤腫；左肩、背部雙下肢
    、雙膝多處擦挫傷；右尺骨遠端骨折等傷害，傷勢嚴重，迄
    未與告訴人達成和解，賠償損失，實應重懲；惟念其前未曾
    有犯罪科刑紀錄，有臺灣高等法院被告前案紀錄表1 份在卷
    可按，事後坦承犯行，犯罪後態度非劣等一切情狀，量處如
    主文所示之刑，並諭知易科罰金之折算標準，以資儆懲。至
    扣案之共犯「阿華」及另二名不詳成年男子所持木質球棒1
    支、牛排刀1 把及啤酒空瓶（碎片），業據被告否認屬其所
    有，且無證據足認係屬被告或其共犯所有之物，爰均不予宣
    告沒收，附此敘明。
據上論斷，應依刑事訴訟法第273 條之1 第1 項、第299 條第1
項前段、第310 條之2 、第454 條第2 項，刑法第2 條第1 項前
段、第28條、第277 條第1 項，修正前刑法第41條第1 項前段，
刑法施行法第1 條之1 ，修正前罰金罰鍰提高標準條例第2 條，
判決如主文。
本案經檢察官甲○○到庭執行職務。
中　　華　　民　　國　　96　　年　　5 　　月　　14　　日
                  刑事第六庭    法　官  林柏壽
以上正本證明與原本無異。
如不服本判決，應於判決送達後10日內，向本院提出上訴狀。
中　　華　　民　　國　　96　　年　　5 　　月　　14　　日
                                書記官  林國龍
附錄本案論罪科刑法條：
中華民國刑法第277 條第1 項
傷害人之身體或健康者，處3 年以下有期徒刑、拘役或1 千元以
下罰金。
